臺灣高等法院刑事判決
111年度交上易字第278號
上  訴  人  
即  被  告  曾俊淩



上列上訴人即被告因公共危險案件，不服臺灣新竹地方法院111
年度交易字第376號，中華民國111年7月27日第一審判決（起訴
案號：臺灣新竹地方檢察署111年度偵字第5610號），提起上訴
，本院判決如下：
    主  文
原判決撤銷。
曾俊淩駕駛動力交通工具而吐氣所含酒精濃度達每公升零點貳伍
毫克以上，處有期徒刑陸月，如易科罰金，以新臺幣壹仟元折算
壹日。
    事  實
一、曾俊淩（起訴書誤載為曾俊凌）於民國110年12月5日中午12
    時30分許，在新竹縣○○鄉○○路0段000號之餐廳飲用啤酒後，
    其吐氣所含酒精濃度已逾每公升0.25毫克，猶於同日下午7
    時30分許，自上址騎乘車牌號碼000-0000號重型機車上路。
    嗣於同日下午7時40分許，行經新竹縣竹東鎮下員山路250巷
    口時，不慎與劉浩程（未受傷）所駕駛之車牌號碼000-0000
    號營業（起訴書誤載為自用）小客車發生碰撞，曾俊淩人車
    倒地，經警據報將曾俊淩送往醫院急救並由醫院對其抽血檢
    驗，測得其血液中酒精濃度達115.7MG/DL（換算成吐氣酒精濃度
    值為0.57MG/L）而查獲。
二、案經新竹縣政府警察局竹東分局報告臺灣新竹地方檢察署檢
    察官偵查起訴。
    理  由
壹、程序方面
一、本院審理範圍：
　　依上訴人即被告曾俊淩（下稱被告）之上訴書狀所載，應係
    對於原判決全部提起上訴，是本院乃就原判決之全部為審理
    。
二、證據能力部分：
　　按被告以外之人於審判外之言詞或書面陳述，除法律有規定
    者外，不得作為證據，刑事訴訟法第159條第1項固有明定。
    惟按被告以外之人於審判外之陳述，雖不符同法第159條之1
    至第159條之4之規定，而經當事人於審判程序同意作為證據
    ，法院審酌該言詞陳述或書面陳述作成時之情況，認為適當
    者，亦得為證據，同法第159條之5第1項定有明文。查檢察
    官及被告均同意本判決以下所引用被告以外之人於審判外陳
    述之證據能力，本院審酌此等陳述作成時之情況，尚無違法
    、不當及證明力明顯過低之情形，爰認有證據能力。又本判
    決以下所引用之非供述證據，並無證據證明係公務員違背法
    定程序所取得，且檢察官及被告均未主張排除其證據能力，
    依刑事訴訟法第158條之4反面解釋，亦認有證據能力。
貳、認定事實所憑證據及理由
　　上揭事實，業據被告於警詢、偵查、原審及本院審判中坦承
    不諱，核與證人劉浩程於警詢中之證述內容一致，復有員警職
    務報告、新竹馬偕紀念醫院生化檢驗報告、道路交通事故現
    場圖、道路交通事故調查報告表㈠、㈡、道路交通事故照片、
    新竹縣政府警察局舉發違反道路交通管理事件通知單影本附卷
    可稽，足認被告上開任意性自白與事實相符，堪予採信。是
    本案事證明確，被告犯行洵堪認定，應依法論科。
參、論罪
一、被告行為後，刑法第185條之3規定於111年1月28日修正公布
    ，並於同年月30日生效施行，而修正前刑法第185條之3 第1
    項第1款原規定：「駕駛動力交通工具而吐氣所含酒精濃度
    達每公升0.25毫克或血液中酒精濃度達百分之0.05以上者，
    處2年以下有期徒刑，得併科20萬元以下罰金」，修正後刑
    法第185條之3第1項第1款則規定：「駕駛動力交通工具而吐
    氣所含酒精濃度達每公升0.25毫克或血液中酒精濃度達百分
    之0.05以上者，處3年以下有期徒刑，得併科30萬元以下罰
    金」，是比較新舊法之結果，修正後規定已將有期徒刑及罰
    金之刑度予以提高，並無較有利於被告之情形，依刑法第2
    條第1項前段規定，本件應適用被告行為時即修正前刑法第1
    85條之3第1項第1款之規定論處。　　
二、核被告所為，係犯修正前刑法第185條之3第1項第1款之駕駛
    動力交通工具而吐氣所含酒精濃度達每公升0.25毫克以上罪
    。
肆、撤銷原判決之理由
　　原審對被告予以論罪科刑，固非無見，惟原判決誤予適用修
    正後之現行刑法第185條之3第1項第1款規定，自有未洽。被
    告上訴意旨略以：原判決昧於事實，任意推定犯罪事實等語
    ，惟因原審就犯罪事實之認定部分並無違誤，僅未為新舊法
    比較及適用修正前刑法第185條之3第1項第1款規定，故被告
    上訴意旨為無理由，然原判決既有前開未洽之處，仍應由本
    院將原判決撤銷，另為適法之判決。
伍、量刑
　　爰以行為人之責任為基礎，審酌被告之素行（見卷附本院被
    告前案紀錄表，含其前因酒駕公共危險罪，經臺灣苗栗地方
    法院以104年度苗交簡字第808號判決判處有期徒刑4月確定
    ；再因酒駕公共危險罪，經同法院以103年度苗交簡字第138
    2號判決判處有期徒刑6月確定；上開2罪刑嗣經同法院以104
    年度聲字第876號裁定應執行有期徒刑9月確定，並於105年1
    2月9日易服社會勞動改易科罰金執行完畢等前科，此部分未
    經檢察官就構成累犯之事實予以主張及舉證，故不依累犯規
    定加重其刑，而列為量刑審酌之事由），及本件犯罪之原因
    、動機、手段、所生危害程度（考量被告騎乘重型機車之時
    間、路段、與他車碰撞而發生車禍、經換算之吐氣酒精濃度
    值等節），兼衡其犯罪後始終坦承犯行，態度尚佳，暨其自
    述之智識程度、家庭經濟狀況（見本院卷第47至48頁）等一
    切情狀，量處如主文第2項所示之刑，並諭知易科罰金之折
    算標準。
據上論斷，應依刑事訴訟法第369條第1項前段、第364條、第299
 條第1項前段，刑法第2條第1項前段、第41條第1項前段，修正
前刑法第185條之3第1項第1款，刑法施行法第1條之1第1項，判
決如主文。
本案經檢察官張瑞玲提起公訴，被告上訴後，檢察官葉建成到庭
執行職務。
中　　華　　民　　國　　111 　年　　9 　　月　　27　　日
                  刑事第四庭    審判長法  官  林柏泓
　　　　　　　　　　　　　　　　　　  法  官  錢衍蓁
　　　　　　　　　　　　　　　　　　  法  官  吳元曜
以上正本證明與原本無異。
不得上訴。
                                      書記官  黃亮潔
中　　華　　民　　國　　111 　年　　9 　　月　　28　　日
附錄本案論罪科刑法條：
修正前刑法第185條之3
駕駛動力交通工具而有下列情形之一者，處二年以下有期徒刑，
得併科二十萬元以下罰金：
一、吐氣所含酒精濃度達每公升零點二五毫克或血液中酒精濃度
    達百分之零點零五以上。
二、有前款以外之其他情事足認服用酒類或其他相類之物，致不
    能安全駕駛。
三、服用毒品、麻醉藥品或其他相類之物，致不能安全駕駛。
因而致人於死者，處三年以上十年以下有期徒刑；致重傷者，處
一年以上七年以下有期徒刑。
曾犯本條或陸海空軍刑法第五十四條之罪，經有罪判決確定或經
緩起訴處分確定，於五年內再犯第一項之罪因而致人於死者，處
無期徒刑或五年以上有期徒刑；致重傷者，處三年以上十年以下
有期徒刑。